Inventaris van het archief van het Nederlandse Gezantschap, later de Ambassade en Consulaten in Marokko, 1940-1979
Nationaal Archief, Den Haag
De benamingen van deze rubrieken, met bijbehorende nummers, zijn voor zover daar stukken van werden aangetroffen overgenomen in deze nieuwe toegang. Binnen deze indeling is, afhankelijk van de aanwezigheid van gerelateerde archiefbescheiden, een nader onderverdeling gemaakt al dan niet gebaseerd op de archiefcode.
Het codenummer is feitelijk een onderwerpsnummer. Dit betekent dat onder één onderwerp meerdere dossiers kunnen vallen die hetzelfde codenummer hebben. Voor het bepalen van de plaats van een archiefstuk binnen de inventaris is gekeken naar de code welke oorspronkelijk aan het archiefstuk is gegeven. Op basis van die code is het archiefstuk onder een rubriek geplaatst. Alleen in die gevallen waarin de gegeven code niet overeenkwam met de inhoud van het dossier, is deze code losgelaten en zijn de stukken geplaatst in de rubriek waar ze inhoudelijk thuis horen. De verschillende archiefstukken zijn zoveel mogelijk chronologisch geordend.
Aanwijzingen voor de gebruiker
Openbaarheidsbeperkingen
Deels openbaar, deels beperkt openbaar (A). Betreft inv.nr. 206.
Materiële beperkingen
Aanvraaginstructie
Openbare archiefstukken kunnen online worden aangevraagd en gereserveerd. U kunt dit ook via de terminals in de studiezaal van het Nationaal Archief doen. Om te kunnen reserveren dient u de volgende stappen te volgen:
U maakt een profiel aan op www.gahetna.nl, en logt vervolgens in
Via de archiefinventaris (alleen de beschrijvingen met rode nummers) selecteert u het gewenste archiefstuk door op de knop 'Reserveren' te klikken
In het volgende scherm geeft u aan op welke dag u het archiefstuk wilt inzien
Indien u zich bevindt in de studiezaal en een tafelnummer heeft ontvangen kunt u dit nummer vermelden. Als u geen tafelnummer heeft kunt u tafelnummer 777 laten staan
Vervolgens bevestigt u uw reservering door deze te versturen.
Verwant materiaal
Beschikbaarheid van kopieën
Bijlagen
Concordansen van oude code naar inventarisnummer
Deze concordansen (omnummeringstabellen) verwijzen naar de archiefcode van het Ministerie van Buitenlandse Zaken en de inventarisnummers van de archieven van het Nederlands Gezantschap, later de Ambassade in Marokko en het Nederlands Consulaat, later Consulaat-Generaal in Marokko te Casablanca.
Het eerste gedeelte van de concordans verwijst naar de dossierinventaris van het archief van het Nederlands Gezantschap, later de Ambassade in Marokko te Rabat over de periode 1955 - 1964.
Het tweede gedeelte van de concordans verwijst naar de dossierinventaris van het archief van de Nederlandse Ambassade in Marokko te Rabat over de periode 1965 - 1974.
Het derde gedeelte van de concordans verwijst naar de dossierinventaris van het archief van het Nederlands Consulaat, later Consulaat-Generaal in Marokko te Casablanca over de periode 1958 - 1974.
Concordans verwijzend naar het archief van het Nederlands Gezantschap, later de Ambassade in Marokko te Rabat over de periode 1955 - 1964
- 1
- 2
- 3
- 4
- 5
- 6
- 15
029 345
06 241
130 17
130 18
130 19
130 20
130 25
130 27
130 28
130 29
130 32
132.4 240
211 38
272 35
272 37
281 30
311 45
313.21 41
322.103 44
336.619.2 43
521 56
521 57
521 58
521 59
521 60
521 61
521 62
521 63
521 64
521 65
521 66
55 70
552.721 71
553 54
553 69
553.1 68
553.12 67
554 73
554 74
554 75
554 78
56 379
562.20 50
600 92
600 89
600 91
610.12 100
610.12 103
610.3 96
610.3 97
610.3 98
610.33 99
611.0 107
611.1 108
611.441 113
611.442 110
611.45 112
611.51 111
611.7 114
612.1 121
612.2 118
612.3 120
613.02 176
613.211.411 150
613.211.411 168
613.211.411 169
613.211.411 171
613.211.411 173
613.211.412 164
613.211.412 93
613.211.412 123
613.211.412 124
613.211.412 125
613.211.412 127
613.211.412 128
613.211.412 129
613.211.412 131
613.211.412 132
613.211.412 133
613.211.412 134
613.211.412 135
613.211.412 136
613.211.412 137
613.211.412 138
613.211.412 139
613.211.412 140
613.211.412 141
613.211.412 142
613.211.412 143
613.211.412 144
613.211.412 145
613.211.412 146
613.211.412 147
613.211.412 148
613.211.412 149
613.211.412 152
613.211.412 153
613.211.412 154
613.211.412 155
613.211.412 156
613.211.412 157
613.211.412 158
613.211.412 159
613.211.412 160
613.211.412 161
613.211.412 163
613.211.412 165
613.211.412 166
613.211.412 167
613.211.44 172
613.211.7 175
613.213.13 174
614.021 192
614.033 183
614.033 186
614.1 194
614.1 197
614.41 195
614.51 180
614.51 185
614.51 187
614.51 188
614.52 181
65 199
660.1 203
661.3 202
664.1 191
664.32 201
664.32 205
668 200
712 210
712 211
712.2 209
725 42
730 213
74 212
810.1 217
812 218
812.33 220
812.33 221
812.56 219
815.5 224
820 223
823.6 222
902 227
910 84
910 88
911 81
911 82
911 83
911 233
911 255
911 265
911 271
911 309
911 312
911 316
911 317
911 318
911.1 232
911.21 235
911.23 237
911.23 289
911.23 376
911.24 249
911.25 243
911.26 245
911.30 86
911.30 229
911.30 230
911.30 246
911.30 248
911.30 315
911.31 242
911.32 239
911.33 247
912.112 330
912.20 251
912.20 254
912.20 257
912.20 259
912.20 261
912.20 262
912.20 263
912.20 264
912.20 266
912.20 267
912.20 268
912.20 273
912.20 274
912.20 275
912.20 276
912.20 277
912.20 278
912.20 279
912.20 280
912.20 281
912.20 282
912.20 283
912.20 285
912.20 286
912.20 288
912.20 291
912.20 292
912.20 293
912.20 294
912.20 295
912.20 296
912.20 297
912.20 298
912.20 300
912.20 303
912.20 304
912.20 305
912.20 307
912.20 308
912.20 311
912.20 314
912.20 321
913.0 343
913.211 338
913.3 340
913.3 341
913.3 346
913.513 336
921.331 335
921.350 332
921.351 329
99 349
993 378
996 337
996 351
996 357
996 358
996 359
996 363
996 367
996 368
996 370
996 374
996 375
998 355
998 356
998 364
999 350
999 361
999.22 365
999.23 347
999.23 352
999.23 353
999.23 354
999.23 362
Concordans verwijzend naar het archief van de Nederlandse Ambassade in Marokko te Rabat over de periode 1965 - 1974
- 7
- 8
- 9
- 10
- 11
- 12
- 13
- 14
- 16
102 24
13 21
13 26
130 22
272 36
272 290
272 326
272.1 39
281.11 31
281.11 33
281.11 34
311 46
321.24 47
322.33 48
413.112.1 49
521.1 80
553 55
554 76
554 79
600 90
601.2 101
610.1 104
610.1 105
610.11 102
610.22 126
610.3 95
610.3 106
610.3 366
610.30 94
611.1 109
611.442 117
611.7 115
611.7 116
612.1 122
612.2 119
612.2 408
613.02 177
613.02 178
613.211.0 170
613.211.411 130
613.211.411 151
613.211.412 162
613.211.412 179
614.01 198
614.02 189
614.033 184
614.1 23
614.1 193
614.41, 614.3 196
614.51 190
614.52 182
664.32 204
664.32 206
664.32 207
664.32 208
720 214
725 216
730.1 215
813.53 226
815.5 225
902 228
910 85
910 87
911 319
911 324
911.21 236
911.21 320
911.23 238
911.23 377
911.25 244
911.30 250
911.31 270
911.32 231
912 20 252
912.20 253
912.20 256
912.20 258
912.20 260
912.20 269
912.20 272
912.20 284
912.20 287
912.20 299
912.20 301
912.20 302
912.20 306
912.20 310
912.20 313
912.23 325
912.3 40
913.211 327
913.211 339
913.211.0 323
913.211.0 328
913.3 342
913.3 380
913.50 322
913.513 344
913.513.1 348
921.110 334
921.112 331
921.223 333
996 360
996 369
996 371
996 372
996 373
Concordans verwijzend naar het archief van het Nederlands Consulaat, later Consulaat-Generaal in Marokko te Casablanca over de periode 1958 - 1974
381
382
Beschrijving van de series en archiefbestanddelen
- GEZANTSCHAP / AMBASSADE MAROKKO, I.
  - Algemeen, 0.
    - Agenda's van ingekomen en uitgegane stukken., 1954 - 1974; 1-13; 13 delen
      - 1954 - 1956 aug., 1
      - 1956 sep. - 1958 juli 07, (t/m agendanr. 1769)., 2
      - 1958 juli 07 - 1959, 3
      - 1960-1961, 4
      - 1962 - 1964 okt. 08, 5
      - 1964 okt. 09 - dec., 6
      - 1965 - 1967 juni 19, 7
      - 1967 juni 26 - 1969 mei 20, (t/m agendanr. 2302)., 8
      - 1969 mei 20 - 1971 feb. 17, (t/m agendanr. 447)., 9
      - 1971 feb. 17 - 1972 feb. 16, (t/m agendanr. 494)., 10
      - 1972 feb. 16 - dec. 22, (t/m agendanr. 3818)., 11
      - 1972 dec. 22 - 1973 sep. 26, 12
      - 1973 sep. 27 - 1974, 13
    - Indexen op ingekomen en uitgegane open-, code- en telexberichten en brieven aan het Nederlandse Ministerie van Buitenlandse Zaken en vice versa (accusatiekaarten)., 1965 - 1974; 14; 1 pak
    - Dossierinventarissen van het archief van het Nederlands Gezantschap, later de Ambassade in Marokko., 1964 - 1989; 15-16; 2 stukken
      - Periode 1955 - 1964, 1964, 15
      - Periode 1965 - 1974, 1989, 16
  - Organisatie, 1.
    - Stukken betreffende de organisatie van de Nederlandse diplomatieke posten in Marokko., 1955 - 1974; 17-29; 13 omslagen
      - Ambassade Rabat. 1955 - 1971, 17-23
        - Algemeen, 1955 - 1956, 17
        - Reorganisatie, 1956, 18
        - Oprichting van het gezantschap en de verheffing tot ambassade, 1956 - 1959, 19
        - Bezoeken en rapportages van de Nederlandse inspecteur buitenlandse dienst 1961, 20
        - Bezoeken en rapportages van de Nederlandse inspecteur buitenlandse dienst 1965, 21
        - Overleg over de rechten en plichten van het lokaal aangenomen personeel, 1964 - 1966, 22
        - Plannen voor de aanstelling van een landbouwattaché, 1966 - 1971, 23
      - Indeling van de consulaire ressorten, 1957 - 1970, 24
      - Consulaat Tanger. 1955 - 1974, 25-28
        - Algemeen. 1955 - 1963, 25
        - Algemeen. 1969 - 1974, 26
        - Reorganisatie, 1956 - 1957, 27
        - Status en consulaire bevoegdheden van het consulaat na de reorganisatie in 1957, 1957 - 1965, 28
      - Vice-Consulaat Tetouan, 1957 - 1959, 29
  - Protocol, 2.
    - Stukken betreffende de ontwikkelingen bij het buitenlandse consulaire corps in Marokko., 1955 - 1974; 30-31; 2 omslagen
      - Rabat, 1955 - 1957, 30
      - Tanger en Casablanca, 1965 - 1974, 31
    - Stukken betreffende de benoeming, het aanbieden van geloofsbrieven en de terugroeping van de Nederlandse ambassadeurs in Marokko., 1956 - 1974; 32-34; 3 omslagen
      - H. Goemans, 1956 - 1961, 32
      - J.D. van Karnebeek, 1966 - 1974, 33
      - J. Strengers, 1973 - 1974, 34
    - Stukken betreffende aangelegenheden met betrekking tot het Koninklijk Huis van Nederland., 1958 - 1974; 35-39; 5 omslagen
      - Bezoeken van prins Bernhard aan Marokko. 1958 - 1974, 35-36
        - 1958-1962, 35
        - 1965-1974, 36
      - Overlijden prinses Wilhelmina, 1962, 37
      - Viering van Koninginnedag, 1962 - 1964, 38
      - Verloving en huwelijk van prinses Beatrix met Claus von Amsberg, 1965 - 1966, 39
    - Stukken betreffende het behartigen van de belangen van Luxemburg in het kader van het diplomatiek verdrag tussen Nederland en Luxemburg., 1965 - 1973; 40; 1 omslag
  - Juridische aangelegenheden, 3.
    - Stukken betreffende oorlogsrecht., 1955 - 1961; 41-42; 2 omslagen
      - Overeenkomsten en regelingen inzake de vergoeding van oorlogsschade, 1955 - 1957, 41
      - Verlenen van medewerking bij de afhandeling van de oorlogsschadeclaim van A.J.C. Levenkamp, 1960 - 1961, 42
    - Stukken betreffende het Internationaal Octrooi Instituut te Den Haag., 1956 - 1964; 43; 1 omslag
    - Stukken betreffende richtlijnen van het Ministerie van Buitenlandse Zaken van Marokko inzake het verlenen van consulaire bijstand aan gedetineerden., 1960; 44; 1 omslag
    - Stukken betreffende de vaststelling van de territoriale wateren en visserijgrenzen van Marokko., 1960 - 1973; 45-46; 2 omslagen
      - 1960-1962, 45
      - 1973, 46
    - Stukken betreffende de persvrijheid in Marokko., 1965; 47; 1 omslag
    - Brief aan de Nederlandse minister van Buitenlandse Zaken inzake maatregelen tegen fraude met betrekking tot douanerechten of deviezenbepalingen in Marokko., 1966; 48; 1 stuk
  - Aangelegenheden van openbare orde, 4.
    - Stukken betreffende de visumregeling tussen Nederland en Marokko., 1968 - 1972; 49; 1 omslag
  - Waterstaat, verkeer en vervoer, verbindingen en elektronica, 5.
    - Stukken betreffende de radio., 1951 - 1965; 50-53; 4 omslagen
      - Algemeen, 1956 - 1965, 50
      - Opnieuw in werking stellen van de omroepzender Radio Tanger, 1951 - 1960, 51
      - Oprichting van een radiozender te Tanger door Svenska-Philips, 1955 - 1956, 52
      - Tot stand komen van een nieuwe radio-ordonnantie voor de Tanger-zone, 1955 - 1959, 53
    - Stukken betreffende scheepvaartaangelegenheden., 1952 - 1975; 54-69; 14 omslagen en 2 stukken
      - Algemeen. 1955 - 1960, 54
      - Algemeen. 1965 - 1974, 55
      - Havens. 1952 - 1963, 56-65
        - Algemeen, 1959, 56
        - Agadir, 1959 - 1961, 57
        - Alhucenas, 1958 - 1959, 58
        - Casablanca, 1954 - 1963, 59
        - Kenitra, 1954 - 1963, 60
        - Mohammedia, 1961, 61
        - Nador, 1957 - 1960, 62; stuk
        - Safi, 1958 - 1961, 63
        - Tanger, 1952 - 1963, 64
        - Tindouf, 1954, 65
      - Overname van de internationale vuurtoren Kaap Spartel door Marokko, 1957 - 1959, 66
      - Marokkaanse koopvaardij, 1957 - 1961, 67
      - Uitbreiding van de handelsvloot van Marokko, 1975, 68; stuk
      - Vlagdiscriminatie door Marokko., 69
    - Stukken betreffende het verkeer en vervoer in Marokko., 1955 - 1978; 70-72; 3 omslagen
      - Algemeen, 1955 - 1961, 70
      - Transitoverkeer, 1958 - 1961, 71
      - Regelingen inzake het wegvervoer, 1975 - 1978, 72
    - Stukken betreffende luchtvaartaangelegenheden., 1956 - 1972; 73-79; 1 pak en 6 omslagen
      - Afsluiten van luchtvaartovereenkomsten door Marokko met diverse landen. 1956 - 1964, 73-74
        - Luxemburg, 1961, 73
        - Nederland, 1956 - 1964, 74; pak
      - Burgerluchtvaart in Marokko. 1956 - 1969, 75-76
        - 1956-1965, 75
        - 1965-1969, 76
      - Luchtverkeer met Tanger, 1956 - 1970, 77
      - Koninklijke Luchtvaartmaatschappij (KLM). 1959 - 1972, 78-79
        - 1959-1960, 78
        - 1960-1972, 79
      - Stukken betreffende het standpunt van Marokko inzake de samenwerking tussen de Middellandse Zeestaten. 1972, 80; 1 omslag
  - Economie, migratie, arbeid, 6.
    - Economie, 6.1.
      - Algemeen, 6.1.1.
        - Stukken betreffende de economische en financiële planning in Marokko., 1955 - 1969; 81-88; 1 pak en 7 omslagen
          - Plannen voor de economische ontwikkeling van de Sahara, 1955 - 1958, 81
          - Maatregelen voor de economische ontwikkeling van Tanger, 1956 - 1961, 82; pak
          - Tweejarenplan voor de jaren 1958 - 1959, 1958, 83
          - Vijfjarenplannen. 1959 - 1969, 84-85
            - Voor de jaren 1960 - 1964, 1959 - 1962, 84
            - Voor de jaren 1968 - 1972, 1969, 85
          - Promotion Nationale; programma, waarbij werklozen en vrijwilligers werden ingezet voor het realiseren van plannen van nationaal belang (wegenbouw, bosbouw, scholing enzovoort), 1961, 86
          - Uitrustingsplannen. 1964 - 1967, 87-88
            - Voor de jaren 1965 - 1967, 1965 - 1967, 87
            - Voor de jaren 1965 - 1967, 1964, 88
        - Stukken betreffende de algemene economische berichtgeving over Marokko., 1955 - 1970; 89-92; 4 omslagen
          - Algemeen. 1955 - 1964, 89
          - Algemeen. 1965 - 1970, 90
          - Tanger, 1963 - 1964, 91
          - Korte economische berichten, 1964, 92
        - Stukken betreffende de financiële en technische hulpverlening aan Marokko door diverse landen., 1957 - 1974; 93-98; 6 omslagen
          - Algemeen. 1958 - 1964, 93
          - Algemeen. 1973 - 1974, 94
          - België, 1965 - 1969, 95
          - Frankrijk, 1962 - 1964, 96
          - Nederland, 1957 - 1960, 97
          - Verenigde Staten, 1958 - 1964, 98
        - Stukken betreffende het Sino-Sovjet economisch offensief., 1958 - 1963; 99
        - Stukken betreffende de economische samenwerking tussen Nederland en Marokko., 1958 - 1970; 100-101; 2 omslagen
          - Rapportage over de toekomstige mogelijkheden voor de Nederlandse industrie in Marokko en Tunesië, 1958, 100
          - Voorbereiding van een Nederlandse economische missie naar Marokko, 1968 - 1970, 101
        - Stukken betreffende overheidsinstellingen op het gebied van economische zaken in Marokko., 1959 - 1966; 102-103; 2 omslagen
          - Algemeen, 1965 - 1966, 102
          - Activiteiten van het Bureau d' Etudes et de Participations Industrielles (BEPI), 1959 - 1961, 103
        - Stukken betreffende de Kamers van Koophandel in Marokko., 1965 - 1975; 104-105; 1 pak en 1 omslag
          - Nederland-Marokkaanse Kamer van Koophandel te Casablanca, 1965 - 1975, 104; pak
          - Niet-Nederlandse Kamers van Koophandel, 1966 - 1974, 105
        - Stukken betreffende het verlenen van medewerking aan een evaluatieonderzoek naar de hulpverlening door Nederland aan minder ontwikkelde landen., 1966 - 1967; 106
      - Geld, bank- en beurswezen en kredietwezen, 6.1.2.
        - Stukken betreffende de financiële berichtgeving over Marokko., 1955 - 1961; 107; 1 omslag
        - Stukken betreffende het bankwezen in Marokko., 1956 - 1974; 108-109; 2 omslagen
          - 1956-1963, 108
          - 1966-1974, 109
        - Stukken betreffende de deviezenbepalingen in Marokko., 1957 - 1964; 110; 1 omslag
        - Stukken betreffende devaluatie van de Marokkaanse munt., 1957 - 1964; 111; 1 omslag
        - Brief aan de Nederlandse minister van Buitenlandse Zaken inzake de betalingsbalans van Marokko voor 1957., 1958; 112; 1 stuk
        - Stukken betreffende monetaire maatregelen in Marokko., 1958 - 1959; 113; 1 omslag
        - Stukken betreffende de buitenlandse investeringen en de investeringswetgeving in Marokko., 1958 - 1973; 114-115; 2 omslagen
          - 1958-1964, 114
          - 1966-1973, 115
        - Stukken betreffende het kredietwezen in Marokko., 1966 - 1967; 116; 1 omslag
        - Stukken betreffende de illegale invoer van valuta in Marokko door Marokkaanse gastwerknemers uit Nederland., 1973; 117; 1 omslag
      - Openbare geldmiddelen, 6.1.3.
        - Stukken betreffende de belastingen in Marokko en het afsluiten van overeenkomsten met diverse landen ter voorkoming van dubbele belasting., 1954 - 1975; 118-119; 2 omslagen
          - 1954-1961, 118
          - 1965-1975, 119
        - Stukken betreffende de uitgifte van obligatieleningen door Marokko., 1958 - 1960; 120; 1 omslag
        - Stukken betreffende het staatsbudget van Marokko., 1959 - 1964; 121; 1 omslag
        - Stukken betreffende de financiële en economische toestand in Marokko., 1965 - 1973; 122; 1 omslag
      - Goederen, 6.1.4.
        - Stukken betreffende de handelsbetrekkingen van Marokko met andere landen., 1950 - 1975; 123-167; 2 pakken, 40 omslagen en 3 stukken
          - Algemeen, 1956 - 1964, 123
          - Albanië, 1962, 124
          - Algerije. 1955 - 1973, 125-126
            - 1955-1964, 125
            - 1973, 126; stuk
          - Argentinië, 1962, 127
          - België, 1960 - 1964, 128
          - Benelux. 1957 - 1971, 129-130
            - 1957-1964, 129; pak
            - 1965-1971, 130
          - Bulgarije, 1957 - 1963, 131
          - China, 1957 - 1964, 132
          - Cuba, 1958 - 1964, 133
          - Denemarken, 1957 - 1964, 134
          - Finland, 1958 - 1964, 135
          - Frankrijk, 1950 - 1963, 136
          - Griekenland, 1958 - 1962, 137
          - Guinee, 1959 - 1964, 138
          - Hongarije, 1959 - 1963, 139
          - Ierland, 1958 - 1960, 140
          - India, 1960 - 1964, 141
          - Indonesië, 1950, 142; stuk
          - Irak, 1960, 143
          - Iran, 1960, 144; stuk
          - Italië, 1957 - 1963, 145
          - Japan, 1958 - 1964, 146
          - Joegoslavië, 1957 - 1964, 147
          - Libië, 1952, 148
          - Mali, 1962 - 1964, 149
          - Nederland. 1956 - 1975, 150-151
            - 1956-1958, 150
            - 1966-1975, 151; pak
          - Noorwegen, 1957 - 1964, 152
          - Oost-Duitsland, 1958 - 1964, 153
          - Oostenrijk, 1958 - 1964, 154
          - Pakistan, 1962 - 1964, 155
          - Polen, 1957 - 1964, 156
          - Portugal, 1957 - 1964, 157
          - Senegal, 1962 - 1963, 158
          - Sovjet-Unie, 1957 - 1964, 159
          - Spanje, 1956 - 1964, 160
          - Tsjecho-Slowakije, 1957 - 1964, 161
          - Tunesië, 1965, 162
          - Verenigd Koninkrijk, 1955 - 1964, 163
          - Verenigde Arabische Republiek (VAR), 1958 - 1964, 164
          - West-Duitsland, 1958 - 1963, 165
          - Zweden, 1958 - 1964, 166
          - Zwitserland, 1957 - 1964, 167
        - Stukken betreffende het handelsakkoord tussen Frankrijk en Nederland met betrekking tot de handel met Marokko., 1954 - 1956; 168; 1 omslag
        - Stukken betreffende de in- en uitvoerpolitiek van Marokko., 1955 - 1972; 169-173; 5 omslagen
          - Algemeen. 1961 - 1964, 169
          - Algemeen. 1965 - 1972, 170
          - Contingentering van de invoer van textiel en protesten van diverse landen tegen deze maatregel, 1955 - 1956, 171
          - Douanetarieven, 1955 - 1959, 172
          - Invoerbeperkingen, 1962, 173
        - Stukken betreffende overleg inzake het aangaan van driehoektransacties tussen Nederland, Marokko en de Verenigde Staten., 1957 - 1958; 174; 1 omslag
        - Stukken betreffende de handelsbalans van Marokko., 1958 - 1960; 175; 1 omslag
        - Stukken betreffende de nationalisatie van bedrijven (Marokkanisering) in Marokko., 1962 - 1974; 176-178; 3 omslagen
          - Algemeen 1962 - 1964, 176
          - Algemeen 1965 - 1967, 177
          - Shell, 1973 - 1974, 178
        - Stukken betreffende de buitenlandse economische hulp aan Marokko., 1965 - 1970; 179; 1 omslag
      - Productie en consumptie, 6.1.5.
        - Stukken betreffende de ontwikkeling van de industrie in Marokko., 1956 - 1974; 180-190; 11 omslagen
          - Algemeen, 1958 - 1960, 180
          - Mijnbouw. 1956 - 1973, 181-182
            - Mijnbouw. 1956 - 1963, 181
            - Mijnbouw. 1967 - 1973, 182
          - Vestiging van bedrijven. 1958 - 1974, 183-187
            - Algemeen. 1958 - 1964, 183
            - Algemeen. 1965 - 1974, 184
            - Plannen voor de vestiging van een metallurgische industrie te Nador, 1960 - 1962, 185
            - Plannen voor de bouw van een chemisch fabriekscomplex te Safi, 1961 - 1963, 186
            - Oprichting van een suikerfabriek te Sidi-Slimane, 1962 - 1963, 187
          - Scheepsbouw, 1959 - 1960, 188
          - Fosfaatindustrie, 1965 - 1974, 189
          - Exploratie van aardolie, 1971, 190
        - Stukken betreffende de werkloosheid in Marokko., 1958 - 1960; 191; 1 omslag
        - Stukken betreffende de kosten van levensonderhoud in Marokko., 1958 - 1964; 192; 1 omslag
        - Stukken betreffende de ontwikkeling van de land-, tuin-, bosbouw en visserij in Marokko., 1958 - 1974; 193-197; 5 omslagen
          - Algemeen, 1965 - 1974, 193
          - Bosbouw, 1958 - 1963, 194
          - Visserij.1958 - 1959, 195
          - Visserij.1965 - 1974, 196
          - Landbouwhervorming, 1963 - 1964, 197
        - Stukken betreffende ontwikkelingsprojecten in Marokko., 1965 - 1970; 198; 1 pak
    - Migratie en arbeid, 6.2.
      - Codebericht inzake de ontbinding van de Joodse emigratieorganisatie in Marokko., 1956; 199; 1 stuk
      - Stukken betreffende de vakverenigingen in Marokko., 1957 - 1961; 200; 1 omslag
      - Stukken betreffende de tewerkstelling van buitenlanders in Marokko., 1958 - 1964; 201; 1 omslag
      - Stukken betreffende stakingen in Marokko., 1961; 202; 1 omslag
      - Stukken betreffende arbeidsovereenkomsten tussen Marokko en België en Marokko en Frankrijk., 1963 - 1964; 203; 1 omslag
      - Stukken betreffende Marokkaanse gastarbeiders in Nederland., 1963 - 1975; 204-208; 5 omslagen
        - Algemeen, 1972, 204
        - Werving van Marokkaanse arbeiders voor Nederland. 1963 - 1974, 205-206
          - 1963-1964, 205
          - 1969-1974, 206
            Openbaarheid beperkt tot 1 januari 2044
        - Tot stand komen van een ontwerpverdrag inzake sociale zekerheid, 1965 - 1970, 207